【裁判字號】    97,上訴,1875
【裁判日期】    980119
【裁判案由】    違反毒品危害防制條例
【裁判全文】
臺灣高等法院高雄分院刑事判決        97年度上訴字第1875號
上  訴  人
即  被  告    甲○○
選任辯護人    陳文卿    律師
上列上訴人因違反毒品危害防制條例案件，不服臺灣高雄地方法
院97年度訴字第1182號中華民國97年10月28日第一審判決（起訴
案號：臺灣高雄地方法院檢察署97年度偵字第9175號），提起上
訴，本院判決如下：
     主  文
上訴駁回。
    事  實
一、甲○○明知海洛因係第一級毒品，不得持有及販賣，竟意圖
    營利，先後販賣第一級毒品海洛因予曾秀美、黃俊菁、蔡明
    憲，販賣時間、地點、方式、金額等，均詳如附表一犯罪事
    實欄之所載。嗣經臺灣高雄地方法院檢察署檢察官於96 年8
    月13日依職權監察甲○○使用之行動電話門號，並指揮憲兵
    司令部高雄憲兵隊調查，於97年3 月28日16時55分，逕行拘
    提甲○○到案，繼而查明上情。
二、案經臺灣高雄地方法院檢察署檢察官指揮憲兵司令部高雄憲
     兵隊調查後偵查起訴。
    理  由
壹、証据能力部分：
一、按被告以外之人（包括證人、鑑定人、告訴人、被害人及共
    同被告等）於檢察事務官、司法警察官或司法警察調查中所
    為之陳述，與審判中不符時，其先前之陳述具有較可信之特
    別情況，且為證明犯罪事實存否所必要者，得為證據，刑事
    訴訟法第159 條之2 定有明文。依上開規定，被告以外之人
    於審判外之陳述例外地具有證據能力之要件為：(一)被告以外
    之人於檢察事務官、司法警察官或司法警察調查中所為之陳
    述。(二)該陳述與審判中之陳述不符，而所謂「前後陳述不符
    」之要件，應就前後階段之陳述進行整體判斷，以決定其間
    是否具有實質性差異，惟無須針對全部陳述作比較，陳述之
    一部分有不符，亦屬之。(三)該陳述具有較可信之特別情況。
    (四)該陳述須為證明犯罪事實存否所必要。查証人曾秀美、黃
    俊菁、蔡明憲於警詢時之陳述符合上開(一)(二)之要件，且其供
    述之內容，亦為證明本件犯罪事實存否所必要，而上開所謂
    的「較可信之特別情況」應係指先前陳述之背景具有特別情
    況，而使其較審判中之陳述為可信時，即例外地賦予證據能
    力。至於先前陳述之背景是否具有特別情況，則需斟酌個案
    不同之情形具體認定之。本院認應依據陳述人之觀察、記憶
    、表達是否正確，及陳述人有無虛偽陳述之動機而加以綜合
    決定陳述人於警詢或本院審理所為陳述何者較具有可信性決
    定之。因證人曾秀美、黃俊菁、蔡明憲於原審審理中之陳述
    因記憶而略有不符，審酌曾秀美、黃俊菁、蔡明憲之警詢筆
    錄內容所呈顯之表達尚屬明晰，又於警詢中陳述距事發時間
    較相近，記憶應較為清晰，復因較無機會受被告或其他利害
    關係人之影響，而有虛捏其詞之時間，又並無證據足認其等
    3 人有遭到強暴、脅迫、詐欺或其他不正方法之對待之情形
    ，致影響其陳述之任意性，應認具有較可信之特別情況，且
    為證明犯罪事實存否所必要，故証人曾秀美、黃俊菁、蔡明
    憲於警詢中之陳述具有證據能力。
二、按被告以外之人於偵查中向檢察官所為之陳述，除顯有不可
    信之情況者外，得為證據，已為同法第159 條之1 第2 項所
    明定。經查證人曾秀美、黃俊菁、蔡明憲在偵查中所為陳述
    ，已依法具結，且其等陳述購買毒品之經過詳盡，並有電話
    通聯記錄可資佐証，尚無顯不可信之情況，應有證據能力。
三、又被告以外之人於審判外之陳述，雖不符刑事訴訟法第159
    條之1 至之4 之規定，但經當事人於審判程序同意作為證據
    ，法院審酌該言詞陳述或書面陳述作成時之情況，認為適當
    者，亦得為證據，刑事訴訟法第159 條之5 第1 項定有明文
    。本件除前述曾秀美、黃俊菁、蔡明憲於警詢中及偵查中之
    陳述，經上訴人甲○○及辯護人表示對證據能力有所爭執外
    ，其他證據，檢察官、上訴人甲○○及辯護人均未爭執其證
    據能力，並同意作為證據，依前揭說明，審酌其作成時之情
    況，認為並無不當之情事，均得作為證據。
貳、實體部分：
一、訊之上訴人甲○○固坦承於附表二所示時間，分別以門號00
    00000000、0000000000之行動電話與曾秀美、黃俊菁、蔡明
    憲通話，惟矢口否認有何販賣、共同販賣第一級毒品海洛因
    予曾秀美、黃俊菁、蔡明憲之犯行，辯稱：我未販賣毒品，
    97年3 月24日20時52分，我以0000000000號行動電話聯繫蔡
    明憲，2 人僅單純聊天，我並未與蔡明憲見面，且我家中及
    身體並未搜索到任何可疑物品，足證我並未販賣毒品云云；
    辯護人辯稱：被告與曾秀美於96年11月23日14時27分電話連
    絡後，並沒有再相約見面的通聯記錄，可見兩人當次沒有見
    面，被告與黃俊菁約在「風水」那次，也沒有見面，被告於
    電話中向蔡明憲說美濃地區「品質不好」，蔡明憲也說沒有
    在施用毒品，既然蔡明憲沒有施用毒品，應不會向被告購買
    毒品，故被告與曾秀美、黃俊菁、蔡明憲之通話內容，不能
    顯示與販賣毒品有關，又果真有毒品交易，理應再監察到被
    告連絡曾秀美、黃俊菁、蔡明憲拿取毒品之通聯內容，然事
    實上卻無，可見並無販毒之情事等語。惟查：
（一）曾秀美借用案外人鄭榮章所使用之門號0000000000行動電
      話、黃俊菁亦借用案外人鄭榮章所使用上開行動電話、蔡
      明憲則使用其以配偶林可雯名義申辦之之門號0000000000
      號行動電話，分別於附表二所示時間與上訴人甲○○所使
      用之門號0000000000、0000000000號行動電話聯絡，向上
      訴人購買海洛因施用，業經證人鄭榮章、曾秀美、黃俊菁
      、蔡明憲於警詢、偵查時證述綦詳（A 卷第40至43頁、
      第48至51頁、第56至59頁、第32至34頁，A 卷第22至32
      頁），而證人曾秀美、黃俊菁、蔡明憲，均曾因施用鴉片
      類物質成癮，而於醫療機構接受美沙冬替代治療，有慈惠
      醫院診斷證明書、行政院衛生署旗山醫院服藥紀錄單在卷
      足憑（A 卷第55、65、38頁），足證其等3 人確有施用
      海洛因行為無疑。此外，復有依臺灣高雄地方法院檢察署
      96年雄檢惟大監續字第3586號通訊監察書（A 卷第80頁
      ）及臺灣高雄地方法院97年聲監字第459 號通訊監察書（
      A 卷第82頁）核准監聽上訴人所使用之門號0000000000
      、0000000000行動電話之通訊監察譯文（A 卷第45至47
      頁、第36至37頁）在卷可稽，再佐以上訴人甲○○自承其
      與曾秀美、黃俊菁、蔡明憲並無仇隙（A 卷第120 頁）
      ，衡情其等3 人應無蓄意誣陷之可能。是以曾秀美、黃俊
      菁、蔡明憲所證述向上訴人甲○○購買海洛因等語，自堪
      採信。
（二）附表一編號（一）部分，上訴人甲○○雖辯稱：與曾秀美
      電話連絡後，並沒有再相約見面的第2 次通聯記錄，可見
      兩人當次沒有見面賣海洛因給她云云。惟附表一編號(一)部
      分證人曾秀美於警詢、偵訊時證稱：96年11月23日14時57
      分之監察譯文（內容見附表二編號(一)，A 卷第45頁），
      確實是我與被告間的對話，是我向鄭榮章借門號00000000
      00行動電話，撥打被告所使用門號0000000000行動電話，
      以新臺幣（下同）5 百元向被告購買1 小包海洛因，並與
      被告相約在美濃鎮十穴地區水壩旁見面，約在打電話之後
      的1 個小時拿到海洛因，並交付10元銅板40枚給被告等語
      明確（A 卷第48至51頁，A 卷第30至31頁），曾秀美
      復於原審審理時結證稱：附表二編號(一)所示96年11月23日
      14時57分44秒之監察譯文是我與被告的通話內容，當天是
      我打電話給被告，被告在電話中問我「妳『要』多少」，
      是指要拿4 號即海洛因，我回答「500 啊」，意思是要1
      小袋500 元，接著被告說「好啊好啊，我到了再打給你，
      你再下來」，我說「好，你到了我再下去」，是因為當時
      我住在位於美濃鎮龍肚地區○○路的租屋處，樓下鐵門都
      關著，被告的意思是他到我租屋的地方通知我，我才下去
      ，譯文中我說「有空再打啦，我的意思給我賺一點，我沒
      什麼在用啦」，意思是說我自己要施用的。這通電話結束
      之後，我等很久，被告都沒有來，我才又打電話給被告，
      看被告在哪裡，我直接過去那邊比較快，我有再以公用電
      話打給被告，要向被告拿東西，這份譯文沒有，可能是當
      時電話不通，我去住處對面投零錢打公用電話，當時是否
      打被告同1 支門號0000000000行動電話我忘記了，因為被
      告之前有2 支電話，1 支不通，我就打另一支，與被告在
      「十穴」見面大約是當天下午4 點，因為我從下午2 點57
      分的電話後，等了大約1 個多小時，被告在「十穴」交1
      小包海洛因給我，我給被告400 元，就算400 元賣給我等
      語（A 卷第77至79頁）。是依曾秀美所證，其另以公用
      電話連絡被告於「十穴」交付海洛因，且當時上訴人除門
      號0000000000行動電話外，尚有其他與之聯絡之行動電話
      門號，是上訴人甲○○與曾秀美96年11月23日14時57分所
      為如附表二編號(一)之監聽譯文，縱未有再相約見面的監察
      譯文，亦難為有利上訴人甲○○之證明。
（三）附表一編號（二）部分，上訴人甲○○雖辯稱：與黃俊菁
      約在「風水」那次，也沒有見面，可見並無販毒之情事云
      云。惟證人黃俊菁於警詢、偵訊時證稱：96年11月25日13
      時58分之監察譯文（內容見附表二編號(二)，A 卷第62頁
      ），是我與被告間的對話，我就是高樹菁，是我向鄭榮章
      借門號000000 0000 行動電話，撥打被告所使用門號0000
      000000行動電話，約定以800 元向被告購買1 小包海洛因
      ，並與被告相約在高美亭，「高美亭」是屏東縣高樹鄉東
      振村的高美大橋下的涼亭，高樹、美濃那邊的人都把那個
      涼亭叫「高美亭」，通聯結束後約15分鐘，被告在高美亭
      交給我800 元的海洛因，我交給被告800 元等語明確（A
      卷第56至59頁，A 卷第22至24頁）。再者，細譯被告
      與黃俊菁96年11月25日13時58分所為如附表二編號(二)之監
      察譯文（A 卷第62至63頁），渠2 人通話時，黃俊菁人
      在「高美亭」，上訴人甲○○因故無法前往「高美亭」，
      黃俊菁則因無摩托車，亦無法前往上訴人所在地，上訴人
      另提議到「風水」見面（「風水」意即墳場，A 卷第11
      1 頁反面），黃俊菁則預估約5 分鐘內即可到達，顯見「
      風水」之地點距離「高美亭」非常近，則黃俊菁於警詢、
      偵訊時證稱：上開通聯結束後約15分鐘，被告在「高美亭
      」交付我800 元海洛因，我交付被告800 元等語，顯可認
      上訴人與黃俊菁係於屏東縣高樹鄉東振村高美大橋下涼亭
      附近之墳場交易海洛因，而黃俊菁於警詢、偵訊證述交易
      地點在「高美亭」，亦符合一般人對地點之概括稱呼，所
      證難認與監察譯文不符。
（四）另黃俊菁雖於原審審理時結證稱：附表二編號(二)所示96年
      11 月23 日13時58分32秒之監察譯文是我與被告的通話內
      容，譯文第4 行我回答：「用吃的」，意思是我本身在施
      用海洛因，打完這通電話後，我有到「風水」即墳場那邊
      ，我沒有帶手機，後來被告也沒有來云云（A 卷第111
      至112 頁），然嗣於公訴人詰問：「96年11月25日13時58
      分32秒的通聯紀錄譯文，譯文中也提到『高美亭』，到底
      是否這次（指約在「風水」，被告未到的那1 次）？」，
      黃俊菁卻答稱已經忘記了云云（A 卷第113 頁反面），
      黃俊菁於原審審理時之證詞已有疑義。此外，黃俊菁於原
      審審理時經辯護人詰問稱：「（提示憲兵隊筆錄第3 頁）
      當時於憲兵隊陳述下午1 點以800 元向被告購買1 包海洛
      因，在高美橋交付8 張100 元的新臺幣給被告？」，黃俊
      菁復稱：「約在『風水』那次被告沒有來，憲兵隊講的是
      約在『高美橋下』那次」，足見上訴人未至「風水」處赴
      約一情，與其販賣本次800 元海洛因予證人黃俊菁之犯行
      並無關聯，尚難據為上訴人甲○○有利之認定。
（五）附表一編號（三）部分，上訴人甲○○雖辯稱：蔡明憲說
      沒有施用毒品，既然蔡明憲沒有施用毒品，應不會我購買
      毒品云云。惟證人蔡明憲於警詢、偵訊時證稱：我從96年
      10月以我老婆林可雯名義申辦門號0000000000行動電話使
      用至97 年5月10日，97年3 月24日20時52分1 秒之監察譯
      文（內容見附表二編號(三)，A 卷第36頁），確實是我與
      被告間的對話，被告打給我，詢問我還有沒有再施用海洛
      因，還問我大寮這邊的毒品好不好，被告說「他這邊的很
      差」，是指海洛因很差，我回答「沒」，因當時害怕被家
      人知道我還有在施用毒品，所以我就到被告家中以2,000
      元向被告購買海洛因約0.3 公克，我確實有拿到海洛因，
      是被告叫別人拿給我，拿給我的那個人是從外面來的，我
      在電話中沒有說要向被告買毒品，是到被告家中，叫被告
      幫我拿海洛因，被告當場就打電話給那個人，那個人把海
      洛因拿給被告，被告看了之後把海洛因拿給我，我把2,00
      0 元拿給被告，被告再將2,000 元交給那個人等語明確（
      A 卷第32至34頁，A 卷第26至28頁）。
（六）又蔡明憲於原審審理時結證稱：我是到被告的家中才請被
      告幫我拿海洛因，被告再叫別人拿給我，我不認識交海洛
      因給我的人，我沒有告知被告要買多少錢的海洛因云云（
      A 卷第74頁），經詰以：「被告如何知道叫別人拿多少
      海洛因？」時，又改稱：「我告訴被告的。」，待質以：
      「剛才為何說沒有告訴被告要買多少錢海洛因？」，乃稱
      ：「因為我剛才沒有聽到」，足見蔡明憲確有告知被告欲
      購買2,000 元之海洛因。另蔡明憲於警詢時係經警提示附
      表二編號(三)之通訊監察譯文後，始答稱：此通電話內容是
      被告詢問我還有沒有再施用一級毒品海洛因，我跟被告說
      沒有，因當時害怕家人知道我還有在施用毒品，所以我就
      到被告家中以2,000 元向被告購買一級毒品海洛因等語（
      A 卷第33頁），且合於其與上訴人間之通訊監察譯文內
      容，顯見蔡明憲對該次購買2,000 元海洛因之時間應無誤
      認之可能，再佐以蔡明憲亦證稱：我於96年11月份在高雄
      縣慈惠醫院接受美沙冬替代療法至今，於97年3 月底戒毒
      等語（A 卷第33頁），並有蔡明憲於慈惠醫院診斷證明
      書在卷可稽（A 卷第38頁），是蔡明憲於原審審理時異
      翻前詞改稱：我向被告購買海洛因是在97年3 月24日那通
      電話之前，那通電話通話的時候，我已經沒有在施用海洛
      因云云，顯係迴護之詞，不足採信。
（七）又按刑法上之幫助犯，係指以幫助之意思，對於正犯資以
      助力，而未參與實施犯罪之行為者而言，如就構成犯罪事
      實之一部，已參與實施即屬共同正犯（最高法院49年台上
      字第77號判例參照）。又販賣第一級毒品海洛因，除買方
      支付價金外，賣方移轉交付海洛因與買方，為其主要構成
      要件（最高法院93年臺上字第2803號判決參照）。依蔡明
      憲上開於警詢、偵訊時所證：我到被告家中，叫被告幫我
      拿海洛因，被告當場就打電話給某人，那人把海洛因拿給
      被告，被告看了之後把海洛因拿給我，我把2,000 元拿給
      被告，被告再將2,000 元交給該人等語，顯見上訴人甲○
      ○係參與實施犯罪構成要件之販賣行為。
（八）本件雖因未扣得上訴人甲○○販賣予如附表一所示曾秀美
      等人之海洛因，而未能精準計算出被告販入與賣出海洛因
      所賺取之差價。惟參諸我國查緝販賣毒品執法甚嚴，對於
      販賣海洛因所處刑罰甚鉅。而販賣海洛因係違法行為，非
      可公然為之，並無公定價格，且性質上易於分裝及增減份
      量，每次交易之價量，隨時依買賣雙方之關係、資力、需
      求量及對於行情之認知、來源是否充裕、查緝是否嚴謹、
      購買者被查獲時供述毒品來源之風險評估等情，而異其標
      準，非可一概而論。販賣利得除被告坦承犯行或價量俱臻
      明確外，委難察得實情，販賣之人從價差或量差中牟利之
      方式雖異，其意圖營利之販賣行為則同一。又海洛因毒品
      量微價高，取得不易，販賣者常有暴利可圖，苟非意圖販
      賣營利，一般人焉有可能甘冒重度刑責而提供海洛因予他
      人施用。本件雖無法得知上訴人甲○○販入海洛因之成本
      如何，致無法查得販賣之實際利得若干。惟上訴人甲○○
      與曾秀美、黃俊菁、蔡明憲間，並無特殊情誼，而曾秀美
      等人均已證述其等向被告海洛因購買時，有交付金錢而屬
      有償行為，如無相當利潤可圖，上訴人甲○○豈有甘冒重
      刑風險，徒費心力而為上開販賣行為之理，益徵上訴人甲
      ○○上開販賣海洛因犯行，其主觀上顯係意圖營利。
    綜上所述，因証人曾秀美、黃俊菁、蔡明憲均曾指証向上訴
    人購買海洛因，而曾秀美、黃俊菁、蔡明憲，均曾因施用鴉
    片類物質成癮，於醫療機構接受美沙冬替代治療，有慈惠醫
    院診斷證明書、行政院衛生署旗山醫院服藥紀錄單在卷足憑
    ，因多人指認，上訴人甲○○因販賣毒品早已被警鎖定監聽
    ，復有通聯記錄及監聽譯文可稽，足見上訴人甲○○應有販
    賣海洛因情事，事証明確，上訴人甲○○所辯係卸責之詞，
    不足採信，其犯行已堪認定。
二、上訴人甲○○3 次販賣海洛因，核其所為，均係犯毒品危害
    防制條例第4 條第1 項之販賣第一級毒品罪。上訴人甲○○
    持有第一級毒品之低度行為應為販賣第一級毒品之高度行為
    所吸收，不另論罪。上訴人甲○○所為附表一先後3 次販賣
    第一級毒品予曾秀美、黃俊菁、蔡明憲之行為，犯意各別，
    行為互殊，應分論併罰。又按刑法於94年2 月2 日修正公佈
    ，刪除第56條所定連續犯之規定，自95年7 月1 日施行。而
    基於概括犯意連續多次販賣毒品之行為，於刑法修正刪除連
    續犯規定之前，均依連續犯論以一罪。此次刑法第56條修正
    理由之說明謂：「對繼續犯同一罪名之罪者，均適用連續犯
    之規定論處，不無鼓勵犯罪之嫌，亦使國家刑罰權之行使發
    生不合理之現象。」「基於連續犯原為數罪之本質及刑罰公
    平原則之考量，爰刪除有關連續犯之規定」等語，即係將本
    應各自獨立評價之數罪，回歸本來就應賦予複數法律效果之
    原貌。而所謂集合犯是指立法者所制定之犯罪構成要件中，
    本就預定有數個同種類之行為將反覆實行之犯罪而言，將各
    自實現犯罪構成要件之反覆多數行為，解釋為集合犯，而論
    以一罪。是以對於集合犯，必須從嚴解釋，以符合立法本旨
    。故是否集合犯之判斷，客觀上自應斟酌法律規範之本來意
    涵、實現該犯罪目的之必要手段、社會生活經驗中該犯罪必
    然反覆實行之常態及社會通念等；主觀上則視其反覆實施之
    行為是否出於行為人之一個犯意，並秉持刑罰公平原則，加
    以判斷之。觀諸毒品危害防制條例所定之販賣毒品罪之構成
    要件文義，實無從認定立法者本即預定該犯罪之本質，必有
    數個同種類行為而反覆實行之集合犯行，稽以行為人多次販
    賣毒品之行為，未必皆出於行為人之一個犯意決定；故販賣
    毒品之罪，難認係集合犯之罪。因此就刑法修正施行後多次
    販賣毒品之犯行，採一罪一罰，始符合立法本旨（最高法院
    96 年 度臺上字第6048號、4969號、7052號判決參照），附
    此敘明。上訴人甲○○就附表一編號(三)販賣第一級毒品予蔡
    明憲之犯行，與該姓名年籍不詳之成年男子間，有犯意聯絡
    及行為分擔，此部分應論以共同正犯。上訴人甲○○所為附
    表一所示3 件販賣海洛因犯行，販賣毒品所得，均在數百元
    、1,000 、2,000 元間，尚屬零星小額，販售規模不若一般
    中、大盤動輒數十、百萬元之暴利，危害較輕，其惡性顯不
    能與販毒集團相提並論，而所犯販賣第一級毒品罪，其最輕
    法定本刑為無期徒刑，實屬情輕法重，衡其犯罪情狀，在客
    觀上足以引起一般同情，以宣告法定最低度刑猶嫌過重，爰
    均依刑法第59條之規定，予以酌量減輕其刑度。
三、原審適用毒品危害防制條例第4 條第1 項、第19條第1 項，
    刑法第11條、第28條、第37條第2 項、第51條第5 款、第8
    款、第59條規定，並審酌上訴人甲○○明知海洛因屬第一級
    毒品，依法不得販賣、持有，為謀不法私利，竟無視政府杜
    絕毒品犯罪禁令，販賣第一級毒品海洛因藉以牟利，致使施
    用毒品沈迷於毒癮無法自拔，戕害國民身心健康，其對社會
    所生危害不輕，其所為自不宜輕宥，犯後否認犯行，難見悔
    意，惟念其經查獲販賣毒品次數為3 次，販賣所得為400 元
    、800 元、2,000 元，並非鉅額等一切情狀，分別量處有期
    徒刑16年、16年、16年，又以上訴人甲○○所犯販賣第一級
    毒品海洛因，依其犯罪性質，認有禠奪公權之必要，爰依刑
    法第37條第2 項之規定，各予宣告禠奪公權7 年。並定其應
    執行刑為有期徒刑20年，褫奪公權7 年。扣案之銀色、黑色
    MOTOROLA行動電話各1 支，為上訴人甲○○所有，分別作為
    各次販賣海洛因聯絡工具，均應依毒品危害防制條例第19條
    第1 項規定，於其所犯各次販賣第一級毒品罪刑項下分別宣
    告沒收。上開行動電話業經扣案，自無全部或一部不能沒收
    時，追徵其價額或以其財產抵償之問題；另說明各該行動電
    話內門號0000000000、0000 000000SIM卡各1 張為他人所有
    ，並非上訴人甲○○所有，有各該行動電話用戶名稱基本資
    料查詢各1 紙（A 卷第77至78頁）在卷足憑，其不為沒收
    宣告之理由。又說明共同正犯之犯罪所得為新臺幣時，因係
    合併計算，且於全部或一部不能沒收時以其財產抵償之，為
    避免執行時發生重複沒收、抵償之情形，故各共同正犯之間
    係採連帶沒收主義，於裁判時僅諭知連帶沒收，不得就全體
    共同正犯之總所得對各該共同正犯分別重複諭知沒收（最高
    法院95年度臺上字第1781號判決參照）。上訴人甲○○如附
    表一所示未扣案各次販賣毒品所得3,200 元，均應依毒品危
    害防制條例第19條第1 項規定，宣告沒收，如全部或一部不
    能沒收時，應以其財產抵償；其中附表一編號(三)所示販毒所
    得2,000 元，係上訴人甲○○與該姓名年籍不詳之成年男子
    共犯，應由上訴人與該姓名年籍不詳之共犯之財產連帶抵償
    之。經核原判決認事用法並無不合，量刑及定執行刑亦屬適
    當，上訴人甲○○上訴否認販賣毒品海洛因，為無理由，應
    予駁回。
據上論結，應依刑事訴訟法第368條，判決如主文。
本案經檢察官許美女到庭執行職務。
中    華    民    國    98    年    1     月    19    日
                    刑事第六庭    審判長法  官  王憲義
                                        法  官  邱永貴
                                        法  官  張盛喜
以上正本證明與原本無異。
如不服本判決應於收受本判決後10日內向本院提出上訴書狀，其
未敘述上訴理由者，並得於提起上訴後10日內向本院補提理由書
狀（均須按他造當事人之人數附繕本）「切勿逕送上級法院」。
中    華    民    國    98    年    1     月    19    日
                                        書記官  黃一秋
附錄本判決論罪科刑法條：
毒品危害防制條例第4條
製造、運輸、販賣第一級毒品者，處死刑或無期徒刑；處無期徒
刑者，得併科新臺幣 1 千萬元以下罰金。
製造、運輸、販賣第二級毒品者，處無期徒刑或 7 年以上有期徒
刑，得併科新臺幣 7 百萬元以下罰金。
製造、運輸、販賣第三級毒品者，處 5 年以上有期徒刑，得併科
新臺幣 5 百萬元以下罰金。
製造、運輸、販賣第四級毒品者，處 3 年以上 10 年以下有期徒
刑，得併科新臺幣 3 百萬元以下罰金。
製造、運輸、販賣專供製造或施用毒品之器具者，處 1 年以上 7
年以下有期徒刑，得併科新臺幣 1 百萬元以下罰金。
前五項之未遂犯罰之。
附表一
┌──┬─────────┬─────┬───────────┐
│編號│犯罪事實          │所犯法條  │罪名暨宣告刑及沒收    │
│    │                  │          │                      │
├──┼─────────┼─────┼───────────┤
│ (一) │96年11月23日14時57│毒品危害防│甲○○販賣第一級毒品，│
│    │分，甲○○所使用之│制條例第4 │處有期徒刑拾陸年，褫奪│
│    │銀色MOTOROLA行動電│條第1項   │公權柒年。扣案銀色MOTO│
│    │話（門號0000000000│          │ROLA行動電話壹支，沒收│
│    │）接獲曾秀美向其購│          │；未扣案之販賣第一級毒│
│    │買5 百元海洛因之來│          │品所得新臺幣肆佰元沒收│
│    │電，其基於販賣第一│          │，如一部或全部不能沒收│
│    │級毒品海洛因營利之│          │，以其財產抵償之。    │
│    │意圖，雙方議妥價錢│          │                      │
│    │，甲○○即於同日16│          │                      │
│    │時許，在高雄縣美濃│          │                      │
│    │鎮十穴地區水壩，販│          │                      │
│    │賣價值5 百元之第一│          │                      │
│    │級毒品海洛因予曾秀│          │                      │
│    │美，因曾秀美身上沒│          │                      │
│    │有那麼多錢，曾秀美│          │                      │
│    │乃交付海洛因價款10│          │                      │
│    │元硬幣40枚予甲○○│          │                      │
│    │，並以4 百元成交。│          │                      │
├──┼─────────┼─────┼───────────┤
│    │96年11月25日13時58│同上      │甲○○販賣第一級毒品，│
│(二)  │分，甲○○所使用之│          │處有期徒刑拾陸年，褫奪│
│    │銀色MOTOROLA行動電│          │公權柒年。扣案銀色MOTO│
│    │話（門號0000000000│          │ROLA行動電話壹支，沒收│
│    │）接獲黃俊菁向其購│          │；未扣案之販賣第一級毒│
│    │買8 百元海洛因之來│          │品所得新臺幣捌佰元沒收│
│    │電，其基於販賣第一│          │，如一部或全部不能沒收│
│    │級毒品海洛因營利之│          │，以其財產抵償之。    │
│    │意圖，雙方議妥價錢│          │                      │
│    │，甲○○即於同日14│          │                      │
│    │時15分許，在屏東縣│          │                      │
│    │高樹鄉東振村高美大│          │                      │
│    │橋下涼亭附近之墳場│          │                      │
│    │，販賣價值8 百元之│          │                      │
│    │第一級海洛因予黃俊│          │                      │
│    │菁，黃俊菁則交付海│          │                      │
│    │洛因價款8 百元予朱│          │                      │
│    │富榮。            │          │                      │
├──┼─────────┼─────┼───────────┤
│    │97年3 月24日20時52│同上      │甲○○共同販賣第一級毒│
│(三)  │分，甲○○以其所使│          │品，處有期徒刑拾陸年，│
│    │用之黑色MOTOROLA行│          │褫奪公權柒年。扣案黑色│
│    │動電話（門號095345│          │MOTOROLA行動電話壹支，│
│    │0222號）聯繫蔡明憲│          │沒收；未扣案之共同販賣│
│    │，詢問蔡明憲是否仍│          │第一級毒品所得新臺幣貳│
│    │施用毒品，其後蔡明│          │仟元與共犯連帶沒收，如│
│    │憲至高雄縣美濃鎮龜│          │全部或一部不能沒收時，│
│    │山街48號甲○○家中│          │以其與共犯之財產連帶抵│
│    │，向甲○○表示要購│          │償之。                │
│    │買2 千元之海洛因，│          │                      │
│    │甲○○即與姓名年籍│          │                      │
│    │不詳之成年男子共同│          │                      │
│    │基於販賣第一級毒品│          │                      │
│    │海洛因營利之意圖，│          │                      │
│    │由甲○○打電話通知│          │                      │
│    │該男子自不詳處所取│          │                      │
│    │來海洛因，當場由朱│          │                      │
│    │富榮交付予蔡明憲，│          │                      │
│    │蔡明憲則交付海洛因│          │                      │
│    │價款2 千元予甲○○│          │                      │
│    │，以此方式與該男子│          │                      │
│    │共同販賣海洛因予蔡│          │                      │
│    │明憲。            │          │                      │
└──┴─────────┴─────┴───────────┘
附表二
┌──────────────────────────────┐
│編號(一)：通話時間96年11月23日14時57分44秒                    │
├──────────────────────────────┤
│被告使用門號0000000000；曾秀美使用門號0000000000            │
├──────────────────────────────┤
│曾秀美： 喂，阿榮哦，我秀美啊。                             │
│被  告：我知道啊，做什麼？                                  │
│曾秀美：現在在哪啊，現金要跟你拿。                          │
│被  告：等一下，在外面。                                    │
│曾秀美：要多久啊？                                          │
│被  告：自己在跑而已啊，沒有叫人家跑。                      │
│曾秀美：你自己在跑？要拿東西。                              │
│被  告：不要玩啦。                                          │
│曾秀美：不會啦，我玩好玩的。                                │
│被  告：用好了，等一下再，這誰的電話啊？                    │
│曾秀美：跟人借的啊。                                        │
│被  告：不然你等等再打，差不多過15分鐘再打。                │
│曾秀美：還是你直接過來〝枝枝團〞（譯音），對面這邊就好？    │
│被  告：好啦好啦，你再留一支電話給我，我再打進去啦。        │
│曾秀美：你打0989。                                          │
│被  告：等一下哦。                                          │
│曾秀美：那支我打不出去啊。                                  │
│被  告：等一下等一下，再來呢？                              │
│曾秀美：907。                                               │
│被  告：再來呢？                                            │
│曾秀美：114，喂。                                           │
│被  告：恩？                                                │
│曾秀美：有空再打啦，我的意思是說給我賺一點啦，我沒什麼在用啦│
│        。                                                  │
│被  告：晚上再打給我，晚上再說。                            │
│曾秀美：晚上再說哦？                                        │
│被  告：你要多少？                                          │
│曾秀美：500啊。                                             │
│被  告：好啊好啊，我到了再打給你，你再下來。                │
│曾秀美：好，你到了我再下去。                                │
│被  告：好。                                                │
│曾秀美：好，byebye。                                        │
└──────────────────────────────┘
┌──────────────────────────────┐
│編號(二)：通話時間96年11月25日13時58分32秒                    │
├──────────────────────────────┤
│被告使用門號0000000000；黃俊菁使用門號0000000000            │
├──────────────────────────────┤
│被  告：喂，誰啊？                                          │
│黃俊菁：〝高樹菁〞啊。                                      │
│被  告：怎麼樣？                                            │
│黃俊菁：用吃的。                                            │
│被  告：現金多少，先說。                                    │
│黃俊菁：啊？                                                │
│被  告：你們那些都不夠的。                                  │
│黃俊菁：啊？                                                │
│被  告：現金多少啦？                                        │
│黃俊菁：現金800。                                           │
│被  告：800要拿多少啊？拿東西？不要吧，你去跟別人拿就好了， │
│        我不要，你們都不夠的才來找我，我不要。              │
│黃俊菁：現在都找你而已呢，沒找別人，啊？                    │
│被  告：你在哪裡啊？                                        │
│黃俊菁：〝高美亭〞（譯音）呢。                              │
│被  告：〝高美亭〞（譯音）喔？                              │
│黃俊菁：高美大橋下來這邊的〝高美亭〞（譯音）。              │
│被  告：過來我們這邊來啊。                                  │
│黃俊菁：沒摩托車啊。                                        │
│被  告：我沒辦法過去，我有人在這裡。                        │
│黃俊菁：過去哪裡啊？                                        │
│被  告：我們的那個在這裡，你到狗仔他媽媽的店再打給我。      │
│黃俊菁：那邊就是沒電話啊。                                  │
│被  告：你手機不會帶嗎？                                    │
│黃俊菁：不會，這支手機是別人的，我的手機是0000000。         │
│被  告：你到風水那邊要多久啊？                              │
│黃俊菁：多少啊？                                            │
│被  告：狗仔他媽媽的店，對面下來那個有沒有。                │
│黃俊菁：風水喔？                                            │
│被  告：嗯，到對面那邊要多久？5分鐘夠嗎？                   │
│黃俊菁：5分鐘哦？                                           │
│被  告：嗯，夠嗎？                                          │
│黃俊菁：差不多。                                            │
│被  告：那你要用多少？                                      │
│黃俊菁：用800的量啊。                                       │
│被  告：好啦好啦。                                          │
└──────────────────────────────┘
┌──────────────────────────────┐
│編號(三)：通話時間97年3月24日20時52分01秒                     │
├──────────────────────────────┤
│被告使用門號0000000000；蔡明憲使用門號0000000000            │
├──────────────────────────────┤
│蔡明憲：喂。                                                │
│被  告：有在那個嗎？                                        │
│蔡明憲：啊？                                                │
│被  告：你還有在那個嗎？                                    │
│蔡明憲：聽不懂。                                            │
│被  告：你有在用那個嗎？                                    │
│蔡明憲：怎麼了？                                            │
│被  告：啊？                                                │
│蔡明憲：怎麼了？                                            │
│被  告：有比較好嗎？我這邊很差。                            │
│蔡明憲：沒。                                                │
│被  告：沒哦？                                              │
│蔡明憲：嗯。                                                │
│被  告：沒有比較好的哦？                                    │
│蔡明憲：嗯。                                                │
│被  告：我這裡很差呢，要怎麼辦？                            │
│蔡明憲：現在我都沒在處理，都他們在用而已。                  │
│被  告：誰在用啊？〝志明〞（譯音）哦？                      │
│蔡明憲：嗯。                                                │
│被  告：那是好還是壞呢？                                    │
│蔡明憲：喂。                                                │
│被  告：你不會問他看看是好還是壞，如果好的話我就過去跟他量一│
│        個一個這樣。                                        │
│蔡明憲：一個？說哪個。                                      │
│被  告：嗯，看他那邊怎麼樣。                                │
│蔡明憲：我也不知道，我要問他。                              │
│被  告：好，你問他看看。                                    │
│蔡明憲：嗯。                                                │
│被  告：那你要打過來給我，還是怎樣？                        │
│蔡明憲：我過去找你。                                        │
│被  告：你要過來哦？                                        │
│蔡明憲：嗯。                                                │
│被  告：現在嗎？                                            │
│蔡明憲：沒有啦，我看怎樣在過去啦。。                        │
│被  告：喔，好啦好啦。                                      │
└──────────────────────────────┘


司法院資訊處製作；財團法人民間司法改革基金會備份。
